---
title: "HW1"
author:
  - TerryLee77
documentclass: ctexart
keywords:
  - 中文
  - R Markdown
output:
  rticles::ctex:
    fig_caption: yes
    number_sections: yes
    toc: yes
    toc_depth: 4
---

# Readme

由于采用`rmd`格式，在中文状态下运行可能会出现乱码情况

#  2.3
读取数据
```{r}
data1 <- read.table('U:/SYSU/Non-parametric statistics/data/2.6.3.TXT')
y <- unlist(data1)
summary(y)
```
记今年索赔数额的中位数为$M$

```{r}
m <- median(unlist(y))
```

则计算有$M = `r m`$

## 1

考虑到1997年该险种的索赔数额的中位数为5064元，有$M = `r m` > 5064$,有变化。
因为问题只考虑为是否变化，不能采用单边检验回答该问题

## 2

考虑到1997年该险种的索赔数额的中位数为5064元，即有零假设为$H_0:M = 5064$,备择假设为$H_1:M \neq 5064$

### 精确估计
```{r}
##定义函数
sign.test=function(x,p,q0)
{s1=sum(x<q0);
s2=sum(x>q0);
n=s1+s2
p1=pbinom(s1,n,p);
p2=1-pbinom(s1-1,n,p)
if (p1>p2)m1="One tail test: H1: Q>q0"
    else m1="One tail test: H1: Q<q0"
p.value=min(p1,p2);
m2="Two tails test";
p.value2=2*p.value
if (q0==median(x))
  {p.value=0.5;p.value2=1}
list(Sign.test1=m1, p.values.of.one.tail.test=p.value,
p.value.of.two.tail.test=p.value2)}

test<-sign.test(y,0.5,5064)
(p0 <- test$p.value.of.two.tail.test)
```
显然$p-value = `r p0`$,则在显著性水平$\alpha = 0.05$的情况下接受零假设

### 正态近似

同理，考虑正态分布
如果在零假设  $H_{0}: Q_{\pi}=q_{0}$ 下, K服从二项分布  $Bin(n, \pi)$ , 那么当n较大时,则可认为  $$Z=(K-n \pi) / \sqrt{n \pi(1-\pi)} \sim N(0,1)$$则有
```{r}
##定义函数
sign.norm.test=function(x,p,q0)
{s1=sum(x<q0);
s2=sum(x>q0);
n=s1+s2
k = min(s1,s2)
z = (k-n*p)/sqrt(n*p*(1-p))
return (2*pnorm(z))
}
(p2 = sign.norm.test(y,.5,5064))

```
则可知算的$p-value = `r p2` < 0.05$拒绝零假设

## 3

求置信区间有
```{r}
mci=function(x,alpha=0.05){
n=length(x);
b=0;
i=0;
while(b<=alpha/2&i<=floor(n/2))
{b=pbinom(i,n,.5);
k1=i;
k2=n-i+1;
a=2*pbinom(k1-1,n,.5);
i=i+1}
z=c(k1,k2,a,1-a);
z2="Entire range!"
if (k1>=1)
  out=list(Confidence.level=1-a,CI=c(x[k1],x[k2]))
else 
  out=list(Confidence.level=1-2*pbinom(0,n,.5),CI=z2)
out}
x = mci(y)$CI
```
即所得置信区间为$\left[`r x[1]`,`r x[2]`\right)$
 
# 2.4

## 2

考虑到1997年该险种的索赔数额的中位数为5064元，即有零假设为$H_0:M = 5064$,备择假设为$H_1:M \neq 5064$

### 精确估计

采用Wilcoxon符号秩检验，则有
```{r warning=FALSE}
test1<-wilcox.test(y,mu = 5064)
(p <- test1$p.value)
```
显然$p-value = `r p`$,则在显著性水平$\alpha = 0.05$的情况下拒绝零假设，接受备择假设

### 正态近似

```{r}
## 定义函数计算秩(双边)
count_w <- function(y,mu){
temp <- rank(abs(y - mu))
w1 = 0
w2 = 0
for( i in y){
  if(i < mu){
    w1 =  temp[which(y==i)] + w1
  }
  else{
    w2  = temp[which(y==i)] + w2
  }
}
w = min(w1,w2)
return(w)
}
##计算秩
(w <- count_w(y,5064))
```

则可以构建大样本渐进正态统计量$Z$
$$Z=\frac{W-n(n+1) / 4}{\sqrt{n(n+1)(2 n+1) / 24}} \sim N(0,1)$$

则计算有
```{r}
n<-length(y)
(z <- (w-n*(n+1)/4)/sqrt(n*(n+1)*(2*n+1)/24))
(p1 <- 2*pnorm(z))

```
则可知道对于置信水平$\alpha = 0.05$,有$p-value = `r p1`<0.05$,拒绝$H_0$,接受备择假设

## 3

利用Walsh平均可以得到  $\theta$  的置信区间. 这里先按升幂排列Walsh平均, 记为$W_{(1)}, \ldots, W_{(N)},(N=n(n+1) / 2)$ . 则  $\theta$  的  $(1-\alpha)$  置信区间为

$$\left[W_{(k+1)}, W_{(N-k)}\right)$$
则对于给定的$\alpha = 0/05$有
```{r}
walsh = NULL
N=n*(n+1) / 2
for(i in 1:n){
  for (j in 1:n){
    walsh = c(walsh,(y[i]+y[j])/2)
  }
}
walsh <- sort(walsh)
(k <- qsignrank(0.025,n))
(x1 <- walsh[k+1])
(x2 <- walsh[N-k])
```
则可知道95%置信区间为$$\left[W_{(k+1)}, W_{(N-k)}\right) = \left[`r x1`, `r x2`\right)$$


# 2.11

导入数据
```{r}
rm(list = ls())
data <- read.table('U:/SYSU/Non-parametric statistics/data/2.6.11.TXT')
x <- unlist(data)
summary(x)
```

## 1
由已知有零假设$H_0$:有随机性,备择假设$H_1:$无随机性,先计算出中位数$X_{med}$
```{r warning=FALSE}
##定义函数
run.test=function(y,cut=0){ if(cut!=0)x=(y>cut)*1 else x=y
N=length(x);k=1;for(i in 1:(N-1))if (x[i]!=x[i+1])k=k+1;r=k;
m=sum(1-x);n=N-m;
P1=function(m,n,k){
       2*choose(m-1,k-1)/choose(m+n,n)*choose(n-1,k-1)}
P2=function(m,n,k){choose(m-1,k-1)*choose(n-1,k)/choose(m+n,n)
               +choose(m-1,k)*choose(n-1,k-1)/choose(m+n,n)}
r2=floor(r/2);if(r2==r/2){pv=0;for(i in 1:r2) pv=pv+P1(m,n,i);
 for(i in 1:(r2-1)) pv=pv+P2(m,n,i)} else {pv=0
 for(i in 1:r2) pv=pv+P1(m,n,i)
 for(i in 1:r2) pv=pv+P2(m,n,i)};if(r2==r/2)
pv1=1-pv+P1(m,n,r2) else pv1=1-pv+P2(m,n,r2);
z=(r-2*m*n/N-1)/sqrt(2*m*n*(2*m*n-m-n)/(m+n)^2/(m+n-1));
ap1=pnorm(z);ap2=1-ap1;tpv=min(pv,pv1)*2;
list(m=m,n=n,N=N,R=r,Exact.pvalue1=pv,
Exact.pvalue2=pv1,Aprox.pvalue1=ap1, Aprox.pvalue2=ap2,
Exact.2sided.pvalue=tpv,Approx.2sided.pvalue=min(ap1,ap2)*2)}

(test<-run.test(x))
p <- test$Aprox.pvalue2
```
则有$p-value = `r p`<0.0001$则$\alpha > 0.00001$时候拒绝零假设，接受备择假设

## 2

定义函数
```{r}
#增加
cox_stuart = function(x,p0=0.5){
  n <- length(x)
  c = 0
  d  = NULL
  if(n%%2==0){
    c = n/2
    d<-x[1:c]-x[c+1:n]
  }else {
    c = (n+1)/2
    d <- x[1:c-1]-x[c+1:n]
  }
  d<-na.omit(d)
  s1 <- sum(sign(d)== 1)
  #s2 <- sum(sign(d)==-1)
  #s = min(s1,s2)
  s = s1
  return(pbinom(s,c,p0))
}

(p1<-cox_stuart(x))
```

可知$p-value = `r p1`$在置信水平$\alpha=0.05$下接受零假设，即没有增加趋势

## 3

利用wilcoxon符号秩检验，假设$H_0 : M_0 = 10 \ \   H_1 :M_0 >10 $
```{r warning=FALSE}
test1<-wilcox.test(x,10,alt = 'greater')
(p2<- test1$p.value)
```
$p-value = `r p2`$对$\alpha = 0.05$接受零假设

# 2.14

读取数据
```{r}
rm(list = ls())
data <- data <- read.table('U:/SYSU/Non-parametric statistics/data/2.6.14.TXT',sep = ' ')
x <- unlist(data$V1)
summary(x)
y <- unlist(data$V2)
summary(y)
```
同理采用Cox-Stuart趋势检验
零假设$H_0:$无趋势 , $H_1 :$有增加或减少趋势
```{r}
#定义函数双边
cox_stuart = function(x,p0=0.5){
  n <- length(x)
  c = 0
  d  = NULL
  if(n%%2==0){
    c = n/2
    d<-x[1:c]-x[c+1:n]
  }else {
    c = (n+1)/2
    d <- x[1:c-1]-x[c+1:n]
  }
  d<-na.omit(d)
  s1 <- sum(sign(d)== 1)
  s2 <- sum(sign(d)==-1)
  s = min(s1,s2)
  return(pbinom(s,c,p0))
}

(p1<-cox_stuart(x))
(p2<-cox_stuart(y))
```
则对于轿车$p = `r p1`$对于置信水平$\alpha =0.05$拒绝零假设，接受备择假设
对于卡车$p = `r p2`$对于置信水平$\alpha =0.05$接受零假设

# 2.19

由已知有:

\begin{table}
    \centering
    \begin{tabular}{|l|l|l|l|l|l|l|l|l|l|l|l|l|l|l|l|l|}
    \hline
        秩 &  \multicolumn{16}{|c|}{符号的16种组合}  \\ \hline
        1 & - & + & - & - & + & - & + & + & - & - & + & + & - & + & - & + \\ \hline
        2 & - & - & + & - & + & - & - & - & + & + & + & + & - & - & + & + \\ \hline
        3 & - & - & - & + & - & - & + & - & + & - & + & - & + & + & + & + \\ \hline
        4 & - & - & - & - & - & + & - & + & - & + & - & + & + & + & + & + \\ \hline
       $W^+$ & 0 & 1 & 2 & 3 & 3 & 4 & 4 & 5 & 5 & 6 & 6 & 7 & 7 & 8 & 9 & 10 \\ \hline
        概率 & $\frac{1}{16}$ & $\frac{1}{16}$ &$\frac{1}{16}$  &  $\frac{1}{16}$& $\frac{1}{16}$ & $\frac{1}{16}$ & $\frac{1}{16}$ & $\frac{1}{16}$ & $\frac{1}{16}$ &$\frac{1}{16}$  & $\frac{1}{16}$ &$\frac{1}{16}$  & $\frac{1}{16}$ & $\frac{1}{16}$ &$\frac{1}{16}$  &$\frac{1}{16}$  \\ \hline
    \end{tabular}
\end{table}

则可知精确分布为:
```{r}
rm(list = ls())
library(ggplot2)
data <- data.frame(x = 0:10,y=c(1/16,1/16,1/16,2/16,2/16,2/16,2/16,2/16,1/16,1/16,1/16))
ggplot(data=data,aes(x=x,y=y))+ geom_col()
```

# 3.1

## 中位数检验
读取数据,
有$H_0:M_A= M_B$,$H_1:M_A>M_B$编写函数有
```{r}
rm(list = ls())
z=read.table("U:/SYSU/Non-parametric statistics/data/3.7.1.TXT",sep = ' ')
head(z)
k=unique(z[,2]);
m=median(z[,1]);
m1=NULL;
m2=NULL
for(i in k){m1=c(m1,sum(z[z[,2]==i,1]>m));
m2=c(m2,sum(z[z[,2]==i,1]<=m))}
C=rbind(m1,m2)

test <-fisher.test(C,alt='greater')
(p<-1-test$p.value)
```

则可知道，在置信水平$\alpha = 0.05$下有,$p-value = `r p`>\alpha$,不能拒绝零假设，即不能说明A组学生比B组快

## 点估计&区间估计

要获得$\Delta = M_a-M_b$的点估计只需要A,B观测值的所有情况配对相减，然后求中位数即可
```{r}
a<-z$V1[which(z$V2 == 1)]
b<-z$V1[which(z$V2 == 2)]
m<-length(a)
n<-length(b)
(me<-median(outer(a,b,'-')))
D <- sort(as.vector(outer(a,b,'-')))
(k<-qwilcox(0.025,m,n))
```
则可之所求区间为$(D_k,D_{mn+1-k}) = (`r D[k]`,`r D[n*m+1-k]`)$,点估计为$`r me`$

# 3.11

读取数据
```{r}
rm(list = ls())
z=read.table("U:/SYSU/Non-parametric statistics/data/3.7.11.TXT",sep = ' ')
head(z)
summary(z)
x<-z$V1
y<-z$V2
```
由已知有,该数据为配对二元数据，采用符号检验

设$M_D$为对子间差的中位数，有$H_0:M_D = M_{D_0}$, $H_0:M_D > M_{D_0}$
```{r}
wilcox.test(x,y,paired = T,alt = 'greater')
```
则可之在置信度为$\alpha = 0.05$下,可以不能拒绝零假设，即不能认为B比A省时间

# 3.15

读取数据
```{r}
rm(list = ls())
z=read.table("U:/SYSU/Non-parametric statistics/data/3.7.15.TXT",sep = ' ')
head(z)
summary(z)
x<-z$V1
y<-z$V2
```
## Wilcoxon符号秩检验

由已知有,该数据为配对二元数据，采用符号检验

设$M_D$为对子间差的中位数，有$H_0:M_D = M_{D_0}$, $H_0:M_D \neq M_{D_0}$
```{r}
wilcox.test(x,y,paired = T)
```
则可之，在置信度为$\alpha = 0.05$情况下，拒绝零假设，接受备择假设，即二者有显著差别

## 置信区间

由已知有$\Delta = M_x-M_y$则
```{r}
m<-length(x)
n<-length(y)
D <- sort(as.vector(outer(x,y,'-')))
(k1<-qwilcox(0.025,m,n))
(k2<-qwilcox(0.005,m,n))
```
则有95%置信区间为$(`r D[k1]`,`r D[n*m+1-k1]`)$,99%置信区间为$(`r D[k2]`,`r D[n*m+1-k2]`)$

若在大样本正态假设下有，构建大样本渐进正态统计量$Z$
$$Z=\frac{D-\bar{D}}{Var(D)} \sim N(0,1)$$
```{r}
qnorm(0.025,mean = mean(D),var(D))
qnorm(0.005,mean(D),var(D))
```

则可知，基于正态假设95%置信区间为：$(`r mean(D)-qnorm(0.025,mean = mean(D),var(D))`,`r mean(D)+qnorm(0.025,mean = mean(D),var(D))``)
99%置信区间为：$(`r mean(D)-qnorm(0.005,mean = mean(D),var(D))`,`r mean(D)+qnorm(0.005,mean = mean(D),var(D))``)\

# 3.16

读取数据,给出的数据有误，根据书上的数据进行修改
$H_0:\pi_a = \pi_b$,$H_1:\pi_a \neq \pi_b$
```{r}
rm(list = ls())
z=read.table("U:/SYSU/Non-parametric statistics/data/3.7.16.TXT",sep = ' ')
head(z)
```
处理数据
```{r}
mcnemar = function(x){
  n21=sum(x[((x[,1]==0)&(x[,2]==1)),])
  n12=sum(x[((x[,1]==1)&(x[,2]==0)),])
  McNemar=(n12-n21)^2/(n12+n21);
  pvalue=1-pchisq(McNemar,df=1)
  return(pvalue)
}

mcnemar(z)
```
则可知，在置信度为$\alpha = 0.05$情况下，接受零假设,即没有显著差异

# 3.17

读取数据
```{r warning=FALSE}
rm(list = ls())
z=read.table("U:/SYSU/Non-parametric statistics/data/3.7.17.txt",sep = ' ')
(w <- matrix(unlist(z),nrow = 4))
```
## kappa系数

则有$$\kappa=\frac{p_{a}-p_{e}}{1-p_{e}}$$
$$p_{a}=\sum_{i=1}^{I} n_{i i} / n, p_{e}=\sum_{i=1}^{I} n_{i+} n_{+i} / n^{2}, n=\sum_{i j} n_{i j}$$

则计算有:
```{r}
n<-sum(z)
w1 = w/n
pa=sum(diag(w1))
pe=sum(apply(w1,1,sum)*apply(w1,2,sum))
(kap=(pa-pe)/(1-pe))
```

即有kappa系数为`r kap`

## 置信区间

由已知有:
$$\frac{\hat{\kappa}-\kappa}{\sqrt{\frac{A+B+C}{n(1-p_e)^2}}}\sim N(0,1)$$

其中，$\operatorname{Var}(\kappa)=\frac{n(A+B-C)}{\left(1-p_{e}\right)^{2}}$
$$\begin{array}{c}
A=\sum_{i} \frac{n_{i i}}{n}\left(1-\left(\frac{n_{i+}}{n}+\frac{n_{+i}}{n}\right)(1-\kappa)\right)^{2} \\
B=(1-\kappa)^{2} \sum_{i \neq j} \frac{n_{i j}}{n}\left(\frac{n_{i+}}{n}+\frac{n_{+j}}{n}\right)^{2}, \quad C=\left(\kappa-p_{e}(1-\kappa)\right)^{2} .
\end{array}$$

则有
```{r}
A=sum(diag(w1)*(1-(apply(w1,1,sum)+apply(w1,2,sum))*(1-kap))^2)
B = 0
temp1 = apply(w1,1,sum)
temp2 = apply(w1,2,sum)
for(i in 1:4){
  for (j in 1:4){
    if(i!=j){
      B = B+w[i,j]/n*(temp1[i]+temp2[j])^2
    }
  }
}
B = (1-kap)^2*B
C=(kap-pe*(1-kap))^2

ASE=sqrt((A+B-C)/(1-pe)^2/n)
(CI=c(kap-qnorm(0.975)*ASE,kap+qnorm(0.975)*ASE))
```

则可知95%置信区间为$(`r CI[1]` `r CI[2]`)$